臺灣高雄地方法院民事裁定
111年度聲字第196號
聲  請  人  禮梅蘭  
相  對  人  王厚文  
上列聲請人與相對人間聲請假扣押事件，聲請人聲請命相對人李
承諺限期起訴，本院裁定如下：
    主  文
聲請駁回。
    理  由
一、按經准為假扣押，而本案尚未繫屬者，命假扣押之法院應依
    債務人聲請，命債權人於一定期間內起訴。假扣押之原因消
    滅、債權人受本案敗訴判決確定或其他命假扣押之情事變更
    者，債務人得聲請撤銷假扣押裁定。前開規定於假處分準用
    之。民事訴訟法第529條第1項、第530條第1項、第533條分
    別定有明文。而前開條文所謂法院應依債務人之聲請，限期
    命債權人起訴者，以本案尚未繫屬者為限，如本案已繫屬於
    法院者，債務人已無聲請債權人限期起訴之必要，自無依債
    務人之聲請，命債權人於一定期間內起訴之可言。
二、本件聲請意旨略以：相對人甲○○與聲請人間假扣押事件，經
    本院106年度全字第29號裁定准許將聲請人之財產予以假扣
    押查封在案，但相對人尚未向法院提起本案訴訟，爰聲請命
    相對人於一定期間內起訴等語。
三、經查：
　㈠相對人前以其母親羅新妹於民國105年4月12日死亡，其依法
    承繼承羅新妹之遺產，詎相對人與第三人張香蘭卻擅自為遺
    產分割協議後，於105年5月5日將羅新妹所遺留之高雄市○○
    區○○○段○○○○○段000地號土地（權利範圍71/10000）及其上
    同段8642建號即門牌號碼高雄市○○區○○路00巷00號2樓建物
    （以下合稱系爭不動產）為繼承分割登記，侵害相對人之繼
    承權為由，對相對人及張香蘭起訴請求塗銷所有權移轉登記
    ，經本院以106年度補字第271號塗銷所有權移轉登記事件受
    理（下稱系爭本案事件），並主張為避免聲請人及張香蘭再
    將系爭不動產移轉登記予他人、設定抵押權或其他一切處分
    行為，而有日後不能強制執行或甚難執行之風險，另向本院
    聲請裁定准予假處分，經本院106年度全字第29號裁定准許
    相對人為聲請人、張香蘭供擔保後，系爭不動產除移轉所有
    權或設定抵押權予相對人外，不得為讓與、設定抵押權及其
    他一切處分行為（下稱系爭假處分裁定），有系爭假處分裁
    定可稽。另相對人未曾向本院聲請對聲請人之財產予以假扣
    押，則有當事人姓名索引卡查詢結果為憑。是以，相對人係
    對聲請人之系爭不動產聲請假處分，聲請人主張遭本院106
    年度全字第29號裁定准許假扣押其財產，容有誤會，合先敘
    明。
　㈡又相對人對聲請人之系爭不動產聲請假處分之際，已同時對
    聲請人提起塗銷所有權移轉登記訴訟，經本院以系爭本案事
    件受理在案，復因該事件屬於家事事件，本院已於106年3月
    28日裁定移送臺灣高雄少年及家事法院（下稱高雄少家法院
    ）管轄，該案繫屬於高雄少家法院後，已於106年9月21日調
    解成立等節，有本院106年度補字第271號裁定、高雄少家法
    院111年11月24日高少家宗家團106家調1115字第1119010881
    號函可參。足見相對人在聲請假處分之同時，已對聲請人提
    起本案訴訟，系爭本案事件並因調解成立而終結，是以，自
    無再命相對人於一定期限內起訴之必要，聲請人之聲請，於
    法未合，應予駁回。
　㈢另因系爭本案事件已因調解成立而終結，若符合前引民事訴
    訟法第530條第1項所定要件，聲請人即得聲請撤銷系爭假處
    分裁定，附此敘明。
中　　華　　民　　國　　111 　年　　11　　月　　30　　日
                  民事第四庭  法　官　徐彩芳
以上正本係照原本作成。
如對本裁定抗告須於裁定送達後10日內向本院提出抗告狀，並繳
納裁判費新台幣1,000元。
中　　華　　民　　國　　111 　年　　11　　月　　30　　日
                              書記官  吳綵蓁